臺灣高等法院高雄分院刑事判決　　　　　九十三年度上訴字第六八六號
　　上訴人　台灣屏東地方法院檢察署檢察官
　　被　告　甲○○
右上訴人因被告違反毒品危害防制條例案件，不服臺灣屏東地方法院九十三年度訴字
第六五號中華民國九十三年五月二十六日第一審判決（起訴案號：臺灣屏東地方法院
檢察署九十二年度毒偵字第一九八五號），提起上訴，本院判決如左：
      主      文
原判決關於施用第二級毒品部分及定執行刑撤銷。
甲○○施用第二級毒品，累犯，處有期徒刑陸月，如易科罰金，以佰元折算壹日，
安非他命柒包（毛重柒點捌公克）沒收銷燬之。又持有第二級毒品，累犯，處有期徒
刑月，如易科罰金，以佰元折算壹日，大麻捲煙壹支（捲煙淨重零點公克）
沒收銷燬之。應執行有期徒刑柒月，如易科罰金，以佰元折算壹日，安非他命柒包
（毛重柒點捌公克）、大麻捲煙壹支（捲煙淨重零點公克）沒收銷燬之。
      事      實
一、甲○○前因施用毒品案件，經送觀察、勒戒後，認無繼續施用之傾向，經台灣屏
    東地方法院檢察署檢察官於民國八十八年一月二十五日，以八十七年度偵字第八
    二六三號為不起訴處分確定。復因施用毒品案件，經原審法院裁定送觀察、勒戒
    後，認有繼續施用毒品傾向，經該院以八十八年毒聲字第一三六九號裁定送強制
    戒治，嗣戒治成績經評定為合格，而經該院裁定停止戒治交付保護管束期滿；同
    時並經台灣屏東地方法院檢察署檢察官就上開施用毒品犯行提起公訴，經該院於
    八十八年七月三十一日以八十八年易字第九０八號判處有期徒刑六月確定，於九
    十年六月二日（起訴書誤載為六月三日）執行完畢。詎甲○○仍不知悔改，於觀
    察、勒戒、強制戒治執行完畢釋放後五年內，復基於施用第二級毒品安非他命之
    犯意，於九十二年十二月十一日，在屏東市○○街二五之六號三樓其租住處，以
    用吸食器吸食之方式施用第二級毒品安非他命一次。又另基於持有第二級毒品大
    麻煙之犯意，於同日晚上十時，在屏東市東方白宮ＫＴＶ，經綽號「阿敏」之朋
    友贈送大麻捲煙一支而持有之；嗣於翌（十二）日八時，在上開住處為警查獲，
    並扣得安非他命七包（毛重七．八公克）及大麻捲煙一支（捲煙淨重０．三三公
    克，其上含無從析離之大麻成分）。
二、案經屏東縣警察局屏東分局報請臺灣屏東地方法院檢察署檢察官偵查起訴。
      理      由
一、訊據被告甲○○對於右開施用第二級毒品安非他命及持有第二級毒品大麻煙之事
    實均坦承不諱，並有扣案之安非他命七包（毛重七．八公克）及大麻捲煙一支足
    資佐證。而扣案之晶狀物七小包及捲煙一支，經屏東縣警察局屏東分局分別依聯
    勤二０四廠製造之煙毒品檢驗Ａ包試劑檢驗及送請法務部調查局檢驗結果，確定
    是安非他命及大麻煙，有各該檢驗成績書及鑑定通知書在卷可稽；而被告被查獲
    後，經採其尿液送屏東縣衛生局檢驗及長榮大學複驗結果，亦均呈安非他命陽性
    反應，有檢驗結果報告及確認報告附卷足憑，是被告甲○○確有施用第二級毒品
    安非他命及持有第二級毒品大麻煙之事實，應可確信。又被告曾因施用毒品案件
    ，經送觀察、勒戒後，認無繼續施用之傾向，經台灣屏東地方法院檢察署檢察官
    於八十八年一月二十五日，以八十七年度偵字第八二六三號為不起訴處分確定。
    復因施用毒品案件，經原審法院裁定送觀察、勒戒後，認有繼續施用毒品傾向，
    經該院以八十八年毒聲字第一三六九號裁定送強制戒治，嗣戒治成績經評定為合
    格，而經該院裁定停止戒治交付保護管束期滿之事實，有臺灣屏東地方法院檢察
    署刑案資料查註紀錄表、臺灣高等法院被告全國前案紀錄表在卷足憑，本件事證
    已明，被告於觀察、勒戒、強制戒治執行完畢釋放後五年內，施用第二級毒品及
    持有第二級毒品之犯行足堪認定。
二、核被告所為，其施用第二級毒品安非他命之行為，係犯毒品危害防制條例第十條
    第二項之施用第二級毒品罪；其持有第二級毒品安非他命，嗣進而施用，持有之
    低度行為應為施用之高度行為所吸收，不另論罪。被告持有大麻煙之行為，另犯
    同條例第十一條第二項之持有第二級毒品罪；被告因綽號「阿敏」之朋友以大麻
    捲煙一支相贈，因而持有大麻煙，其於本院審理且供稱並無施用大麻煙之意思，
    則被告持有安非他命乃以施用為目的，其主觀犯意，顯與單純持有大麻煙之犯意
    不同，兩罪持有部分間要難認係基於概括犯意而為之，不能成立連續犯，其單純
    持有大麻煙之行為，與施用安非他命行為間，即無高低度行為之關係可言，自不
    生吸收犯之問題，兩罪應予分論併罰（最高法院九十年台非字第一七四號判決參
    照）。又被告前因施用毒品案件，經原審法院處有期徒刑六月，於九十年六月二
    日執行完畢後，再犯本件有期徒刑以上之罪，應依刑法第四十七條以累犯論處，
    而加重其刑。
三、原審就被告施用第二級毒品安非他命部分，予以論罪科刑，固非無見；然被告單
    純持有大麻煙之行為，與施用安非他命行為之間，並不生吸收關係，應分論併罰
    ，已如前述，乃原判決竟認被告持有大麻煙部分，應為施用第二級毒品安非他命
    之高度行為所吸收，不另論罪，自有未洽，檢察官上訴執此指摘原判決施用第二
    級毒品罪部分不當，非無理由，應由本院將原判決此部分及定執行刑撤銷，審酌
    被告前因施用毒品犯行，經觀察、勒戒及強制戒治後，仍故態復萌，再行施用毒
    品，無視於毒品對於自身健康之戕害及國家對於杜絕毒品犯罪之禁令，並審酌其
    施用安非他命之次數僅有一次，而大麻煙係朋友贈與，非其主動購買持有，及其
    家中尚有中風之父親賴其照顧，犯後坦承犯行，態度尚佳等一切情狀，爰就施用
    第二級毒品罪部分，科處有期徒刑陸月，持有第二級毒品部分，科處有期徒刑
    月，並定其應執行刑為有期徒刑柒月，及均諭知有期徒刑易科罰金之折算標準，
    扣案之安非他命柒包（毛重柒點捌公克）及大麻捲煙壹支（淨重零點公克）
    ，應依毒品危害防制條例第十八條第一項前段規定宣告沒收銷燬之。
四、原判決被告施用第一級毒品海洛因部分，業經判決確定，故不予論列。
據上論斷，應依刑事訴訟法第三百六十九條第一項前段、第三百六十四條、第二百九
十九條第一項前段，毒品危害防制條例第十條第二項、第十一條第二項、第十八條第
一項前段，刑法第十一條、第四十七條、第四十一條第一項、第五十一條第五款、第
九款，判決如主文。
本案經檢察官朱文彬到庭執行職務。
中    華    民    國        九十三      年      八      月      十      日
                              臺灣高等法院高雄分院刑事第四庭
                                  審判長法官  蕭權閔
                                        法官  李嘉興
                                        法官  陳吉雄
右正本證明與原本無異。
不得上訴。
                                      書記官  黎  珍
中    華    民    國        九十三      年      八      月     十一     日
附錄：本判決論罪科刑法條：
毒品危害防制條例第十條第二項
施用第二級毒品者，處三年以下有期徒刑。
毒品危害防制條例第十一條第二項
持有第二級毒品者，處二年以下有期徒刑、拘役或新臺幣三萬元以下罰金。
                                                                      Ｈ
